臺灣桃園地方法院刑事裁定　　　　　　 110年度聲字第3705號
聲　請　人　臺灣桃園地方檢察署檢察官
受　刑　人　吳敏幸



上列聲請人因受刑人數罪併罰有二裁判以上，聲請定其應執行之
刑（110 年度執聲字第2437號），本院裁定如下：
    主  文
吳敏幸所犯如附表所示之罪，所處如附表所示之刑，應執行有期
徒刑參年。
    理  由
一、聲請意旨略以：受刑人吳敏幸因詐欺等案件，先後經判決確
    定如附表，經受刑人聲請，應依刑法第53條、第51條第5 款
    、第50條第2 項，定其應執行之刑，爰依刑事訴訟法第477
    條第1 項聲請裁定定應執行之刑等語。
二、按裁判確定前犯數罪者，併合處罰之。但有下列情形之一者
    ，不在此限：一、得易科罰金之罪與不得易科罰金之罪。二
    、得易科罰金之罪與不得易服社會勞動之罪。三、得易服社
    會勞動之罪與不得易科罰金之罪。四、得易服社會勞動之罪
    與不得易服社會勞動之罪。前項但書情形，受刑人請求檢察
    官聲請定應執行刑者，依第51條規定定之，刑法第50條第1
    項、2 項定有明文。次按宣告多數有期徒刑者，於各刑中之
    最長期以上，各刑合併之刑期以下，定其刑期，但不得逾30
    年；依刑法第53條應依同法第51條第5 款至第7 款之規定，
    定其應執行之刑者，由該案犯罪事實最後判決之法院之檢察
    官，聲請該法院裁定之，刑法第53條、第51條第5 款及刑事
    訴訟法第477 條第1 項分別定有明文。再按所謂「裁判確定
    前」，應以聲請定執行刑之各罪中最先裁判確定案件之確定
    時為準，若所犯各罪均於最先一罪裁判確定前所犯，即應由
    執行檢察官聲請犯罪事實最後判決之法院定其各罪之應執行
    刑。另按刑事訴訟法第370 條第2 項、第3 項，已針對第二
    審上訴案件之定應執行刑，明定有不利益變更禁止原則之適
    用；而分屬不同案件之數罪併罰有應更定執行刑之情形，倘
    數罪之刑，曾經定應執行刑，再與其他裁判宣告之刑定應執
    行刑時，在法理上亦同受此原則之拘束。亦即，另定之執行
    刑，其裁量所定之刑期，不得較重於前定之執行刑加計後裁
    判宣告之刑或所定執行刑之總和，此觀最高法院108 年度台
    抗字第212 號裁定意旨自明。再者，縱令所犯數罪中有一罪
    刑已經執行完畢，仍應就其所犯各罪宣告刑更定應執行刑，
    在所裁定之執行刑尚未執行完畢前，各罪之宣告刑，尚不發
    生執行完畢之問題；至已執行部分，自不能重複執行，應由
    檢察官於指揮執行時扣除之，此與定應執行刑之裁定無涉，
    最高法院81年度台抗字第464號、86年度台抗字第472 號裁
    定意旨參照。
三、經查，本件受刑人所犯如附表編號1 所示之罪，屬得易科罰
    金之罪，與如附表編號2 至5 所示不得易科罰金之罪，業經
    受刑人請求定執行刑，此有臺灣桃園地方檢察署依102 年1
    月23日修正之刑法第50條調查受刑人是否聲請定應執行刑調
    查表附卷可考，聲請人係依受刑人之請求，而向本院聲請就
    上開各罪定執行刑，自屬正當。又本件受刑人所犯如附表所
    示之罪，先後經本院判處如附表所示之刑確定在案，有各該
    判決書及臺灣高等法院被告前案紀錄表附卷可稽。又受刑人
    所犯如附表編號1 所示之罪，其確定日期為民國108 年3 月
    4 日，而附表編號2 至5 所示之罪，其犯罪日期均在108 年
    3 月4 日以前，且以本院為該案犯罪事實最後判決之法院，
    復審酌本案各行為所侵害法益之專屬性或同一性、數罪對法
    益侵害之加重效應、罪數所反應之被告人格特性等為綜合判
    斷，並依上揭說明，本院定應執行刑，除不得逾越刑法第51
    條第5 款所定法律之外部界限（即不得重於附表編號1 至5
    所示各罪之總和〈有期徒刑4 年4 月〉），亦應受內部界限
    之拘束（即不得重於附表編號1 至3 所定之應執行有期徒刑
    1 年5 月、附表編號4 、5 所定之應執行有期徒刑1 年10月
    ，加計總和〈有期徒刑3 年3 月〉）。茲檢察官聲請就附表
    所示之罪定其應執行之刑，經本院審核後認其聲請於法有據
    ，應予准許，並斟酌受刑人所陳述之意見，有本院定應執行
    刑案件陳述意見查詢表在卷可查，爰定如主文所示之應執行
    刑。又受刑人所犯為數罪併罰，其中之一罪雖得易科罰金，
    但因與不得易科之他罪合併處罰之結果，於定執行刑時，祇
    須將各罪之刑合併裁量，不得易科罰金合併執行（司法院大
    法官會議解釋釋字第144 號解釋意旨參照）。是本案受刑人
    所犯如附表編號1 所示之罪雖得易科罰金，但因與不得易科
    罰金之如附表編號2 至5 所示之罪合併處罰之結果，本院於
    定執行刑時，自不得諭知易科罰金。又受刑人所犯如附表編
    號1 至3 所示之罪，業經執行完畢，依上揭說明，本院仍應
    依法就受刑人判決確定前所犯之數罪定其應執行刑，僅於檢
    察官指揮執行「應執行刑」時，再就上開形式上已執行部分
    予以折抵。末以，臺灣桃園地方檢察署檢察官聲請書附表編
    號2 之犯罪日期應更正為「108 年1 月7 日」，附表編號2
    、3 「偵查（自訴）機關年度案號」欄均應更正為「桃園地
    檢108 年度撤緩毒偵字第208 號、108 年度毒偵字第888 號
    」，附表編號2 、3 「最後事實審案號」欄均應更正為「
    108 年度審訴字第526 號、第844 號」，附表編號4 之犯罪
    日期應更正為「107 年12月3 日」，附表編號5 之犯罪日期
    應更正為「107 年12月5 日」，並援引「臺灣桃園地方檢察
    署受刑人吳敏幸定應執行刑案件一覽表」資為附表，均予敘
    明。
四、依刑事訴訟法第477 條第1 項，刑法第53條、第50條第1 項
    但書、第2 項、第51條第5 款，裁定如主文。
中    華    民    國   110    年    11    月    26    日
                  刑事第七庭  法  官  陳昭仁
以上正本證明與原本無異。
如不服本裁定，應於裁定送達後5 日內向本院提出抗告狀。
                              書記官  洪郁筑
中    華    民    國   110    年    11    月    26    日
　
附表：受刑人吳敏幸定應執行刑案件一覽表